# 请教陈版有关信托投资会计处理问题

提问人：lh_2311 时间：2016-12-11 20:45:50
陈版您好！甲公司与A银行作为投资者共同投资了C信托公司的某项信托产品，该信托产品主要用于投资买卖二级市场的股票。甲公司作为B类受益人享有浮动收益，A银行作为A类受益人享受固定年收益率6.5%回报，且甲公司与A银行签订了差额补偿协议，即信托产品收益无法保证A银行的本金及年固定收益率的情况下，甲公司需无条件差额补偿。请问在此情况下， 甲公司对该信托投资如何处理？是否需要确认其对A银行的金融负债并按期计提相关利息？若确认的话，是计入长期借款还是其他应付款？谢谢！

回答人：chenyiwei
甲公司应将该信托作为其可控制的结构化主体纳入合并报表范围，在合并报表层面，将从A银行取得的融资确认为一项借款（年息6.5%），应归属于银行的固定收益确认为利息支出。